Inventaris van de verzameling Registers 71 en 84, de Oorspronkelijke Aanwijzende Tafels en andere bestanden van het Kadaster Zuid-Holland, vestiging Zoetermeer
Nationaal Archief, Den Haag
Kadaster Zuid-Holland, Kantoor Zoetermeer, Registers 71 en 84 met Oorspronkelijk Aanwijzende Tafels
Kadaster / Zoetermeer / Registers
oudste stuk - jongste stuk: 1832-1989
37311
4814 inventarisnummer(s); 314,50 meter
Kadastrale gegevens.
Nationaal Archief, Den Haag
Kadaster Zuid-Holland / vestiging Zoetermeer
Het archief bevat de Oorspronkelijk Aanwijzende Tafels (OAT) waarin per kadastrale gemeente in Zuid Holland (vestiging Zoetermeer) de eindresultaten van de schattingen en metingen in 1832 zijn vastgelegd. Daarnaast bevat het archief de Suppletoire Aanwijzende Tafels (SAT) waarin de latere wijzigingen staan opgenomen. De lopende administratie van het eigendom van een pand is te vinden in de Oorspronkelijk Kadastrale Legger (OKL). Deze is niet te raadplegen via dit archief, maar via het digitale zoeksysteem genaamd Digilegger. Ten slotte treft men in dit archief nog een aantal specifieke toegangen aan, zoals proces-verbalen van grensbepaling en boeken van berekening.
Archiefvorming
Geschiedenis van het archiefbeheer
De verwerving van het archief
Het archief is krachtens bepalingen van de Archiefwet overgebracht.
Aanwijzingen voor de gebruiker
Openbaarheidsbeperkingen
Volledig openbaar.
Materiële beperkingen
Het archief kent geen beperkingen voor het raadplegen van stukken als gevolg van slechte materiële staat.
Aanvraaginstructie
Openbare archiefstukken kunnen online worden aangevraagd en gereserveerd. U kunt dit ook via de terminals in de studiezaal van het Nationaal Archief doen. Om te kunnen reserveren dient u de volgende stappen te volgen:
Creëer een account of log in.
Selecteer in de archiefinventaris een archiefstuk.
Klik op ‘Reserveer’ en kies een tijdstip van inzage.
Verwant materiaal
Beschikbaarheid van kopieën
Inventarisnummers van dit archief zijn niet in kopievorm beschikbaar
Gebruiksduplicaten van de originele aanwijzende tafels (inv.nrs. 5000 t/m 5042) waren tot medio 2018 in de vorm van microfiches in de zelfbedieningsruimte van de studiezaal van het Nationaal Archief beschikbaar. Deze microfiches zijn sinds begin 2019 aanvraagbaar onder archiefinventaris 4.DUPKT, zie daarin inventarisnummers 2 en 3.
De Oorspronkelijk Aanwijzende Tafels zijn in digitale vorm raadpleegbaar via de Beeldbank van de Rijksdienst voor het Cultureel Erfgoed.
Beschrijving van de series en archiefbestanddelen
- Register 71: "Perceelsregister", 1
  Aan de hand van het perceelnummer kan in dit register het leggerartikel (zie register 84) worden opgezocht. Het bevat, per kadastrale gemeente en sectiegewijs, alle perceelnummers in numerieke volgorde, met achter elk nummer de leggerartikelen waarop het perceel achtereenvolgens is geboekt. Vanaf 1864 werd, vanwege het stopzetten van de bijhouding van de SAT, veel meer informatie opgenomen:
  perceelnummer
  bladnummer van de kadastrale kaart
  nummer van de ruit, waarin het perceelnummer op de kaart
  staat
  grootte, in hectare, are en centiare
  nummers van de percelen waaruit het perceel is ontstaan
  (als hier niets is ingevuld betreft het dus een 'minuutperceel ', dat wil zeggen een perceel waarvan nog nooit iets aan
  de grenzen is gewijzigd
  artikelen van de legger, waarop het perceel achtereenvolgens is geboekt
  nummers van de nieuwe percelen waarin het in kolom 1
  vermelde perceelnummer door de splitsing of samenvoeging of anderszins is opgenomen; is kolom 9 ingevuld, dan
  is het perceelnummer in kol
  - s-Gravenhage A, C, D, E, F, L Serie 1, 4307
  - s-Gravenhage B, G, H, 1, K, Serie 1, 4308
  - s-Gravenhage B, G, 1, K Serie 2, 4309
  - s-Gravenhage K Serie 3, 4310
  - s-Gravenhage M Serie 1, 4311
  - s-Gravenhage N Serie 2, 4312
  - s-Gravenhage 0 Serie 2, 4313
  - s-Gravenhage P Serie 1, 4314
  - s-Gravenhage U, V, X Serie 1, 4315
  - s-Gravenhage V Serie 2, 4316
  - s-Gravenhage V Serie 3, 4317
  - s-Gravenhage W Serie 1, 4318
  - s-Gravenhage Y Serie 1, 4319
  - s-Gravenhage Z Serie 1, 4320
  - s-Gravenhage A Serie 2 Vervolg, 4321
  - s-Gravenhage C Serie 2 Vervolg, 4322
  - s-Gravenhage D/E Serie 2 Vervolg, 4323
  - s-Gravenhage F Serie 2, 4324
  - s-Gravenhage H Serie 3, 4325
  - s-Gravenhage L Serie 2, 4326
  - s-Gravenhage L Serie 3, 4327
  - s-Gravenhage M Serie 2, 4328
  - s-Gravenhage N Serie 1, 4329
  - s-Gravenhage 0 Serie 1, 4330
  - s-Gravenhage P Serie 2, 4331
  - s-Gravenhage P Serie 3, 4332
  - s-Gravenhage R Serie 1, 4333
  - s-Gravenhage R Serie 2, 4334
  - s-Gravenhage R Serie 3, 4335
  - s-Gravenhage S Serie 1, 4336
  - s-Gravenhage U Serie 2, 4337
  - s-Gravenhage X Serie 2, 4338
  - s-Gravenhage AB Serie 1, 4339
  - s-Gravenhage AC Serie 1, 4340
  - s-Gravenhage AD Serie 1, 4341
  - s-Gravenhage AE Serie 1, 4342
  - s-Gravenhage AF Serie 1, 4343
  - s-Gravenhage AG Serie 1, 4344
  - s-Gravenhage AH Serie 1, 4345
  - s-Gravenhage Al Serie 1, 4346
  - s-Gravenhage AK Serie 1 Deel 1, 4347
  - s-Gravenhage AK Serie 1 Deel 2, 4348
  - s-Gravenhage AL Serie 1, 4349
  - s-Gravenhage AM Serie 1, 4350
  - s-Gravenhage AN Serie 1, 4351
  - s-Gravenhage AO Serie 1, 4352
  - s-Gravenhage AP Serie 1, 4353
  - s-Gravenhage AR, AS Serie 1, 4354
  - s-Gravenhage AU Serie 1, 4355
  - s-Gravenhage AV Serie 1, 4356
  - s-Gravenhage AW Serie 1, 4357
  - s-Gravenhage C Serie 3, 4358
  - s-Gravenhage D Serie 3, 4359
  - s-Gravenhage E Serie 3, 4360
  - s-Gravenhage F Serie 3, 4361
  - s-Gravenhage G Serie 3, 4362
  - s-Gravenhage H Serie 2, 4363
  - s-Gravenhage 1 Serie 4, 4364
  - s-Gravenhage K Serie 4, 4365
  - s-Gravenhage L Serie 4 Deel 1, 4366
  - s-Gravenhage L Serie 4 Deel 2, 4367
  - s-Gravenhage N Serie 2, 4368
  - s-Gravenhage 0 Serie 2, 4369
  - s-Gravenhage P Serie 4, 4370
  - s-Gravenhage R Serie 4, 4371
  - s-Gravenhage V Serie 3, 4372
  - s-Gravenhage V Serie 4, 4373
  - s-Gravenhage W Serie 2, 4374
  - s-Gravenhage X Serie 3, 4375
  - s-Gravenhage Y Serie 2, 4376
  - s-Gravenhage Z Serie 2, 4377
  - s-Gravenhage AB Serie 2, 4378
  - s-Gravenhage AC Serie 2, 4379
  - s-Gravenhage AD Serie 2, 4380
  - s-Gravenhage AE Serie 2, 4381
  - s-Gravenhage AF Serie 2, 4382
  - s-Gravenhage AG Serie 2, 4383
  - s-Gravenhage AH Serie 2, 4384
  - s-Gravenhage Al Serie 2 Deel 1, 4385
  - s-Gravenhage Al Serie 2 Deel 2, 4386
  - s-Gravenhage Al Serie 2 Deel 3, 4387
  - s-Gravenhage AK Serie 2 Deel 1, 4388
  - s-Gravenhage AK Serie 2 Deel 2, 4389
  - s-Gravenhage AL Serie 2, 4390
  - s-Gravenhage AM Serie 2 Deel 1, 4391
  - s-Gravenhage AM Serie 2 Deel 2, 4392
  - s-Gravenhage AN Serie 2, 4393
  - s-Gravenhage AO Serie 2, 4394
  - s-Gravenhage AP Serie 2, 4395
  - s-Gravenhage AR Serie 2, 4396
  - s-Gravenhage AS Serie 2, 4397
  - s-Gravenhage AU Serie 2, 4398
  - s-Gravenhage AV Serie 2, 4399
  - s-Gravenhage AW Serie 2, 4400
  - Aarlanderveen A, B, C Serie 1, 4401
  - Aarlanderveen A, B, C Serie 2, 4402
  - Aarlanderveen A Serie 3, 4403
  - Alkemade A, B, C, D, E, F, G, H Serie 1, 4404
  - Alkemade A, B, C, D, E, F, G, H Serie 2, 4405
  - Alkemade A, B, D, E, F, G, H, K Serie 3, 4406
  - Alphen aan den Rijn A, B, C, D, E Serie 1, 4407
  - Alphen aan den Rijn A, B, C, D, E Serie 2, 4408
  - Alphen aan den Rijn F Serie 1, 4409
  - Alphen aan den Rijn G Serie 1, 4410
  - Benthuizen A, B, C, D Serie 1, 4411
  - Benthuizen A, B, C, D Serie 2, 4412
  - Benthuizen A, B, C, D Serie 3, 4413
  - Bodegraven A, B, C Serie 1, 4414
  - Bodegraven A, B, C Serie 2, 4415
  - Bodegraven A, B, C Serie 3, 4416
  - Bodegraven D Serie 1, 4417
  - Boskoop A, B, C, D Serie 1, 4418
  - Boskoop A, B, C, D Serie 2, 4419
  - Boskoop D Serie 3, 4420
  - Boskoop E, G, H Serie 1, 4421
  - Delft A, B, C, D, E Serie 1 Deel 1, 4422
  - Delft A, B, C, D, E Serie 1 Deel 2, 4423
  - Delft A Serie 2, 4424
  - Delft B Serie 2, 4425
  - Delft C Serie 2, 4426
  - Delft D Serie 2, 4427
  - Delft E Serie 2, 4428
  - Delft A, B, C, D, E Serie 3, 4429
  - Delft F Serie 1, 4430
  - Delft G Serie 1, 4431
  - Delft H Serie 1, 4432
  - Delft 1, K, L Serie 1, 4433
  - Delft F, K Serie 2, 4434
  - Delft M, N Serie 1, 4435
  - Delft L, M, N Serie 1, 4436
  - Delft 0 Serie 1, 4437
  - Delft P Serie 1, 4438
  - Delft 0, P Serie 2, 4439
  - Delft R, S Serie 1, 4440
  - s-Gravenzande A, B, C, D, E, F, G, H Serie 1, 4441
  - s-Gravenzande 1 Serie 1, 4442
  - s-Gravenzande K Serie 1, 4443
  - s-Gravenzande 1, K Serie 2, 4444
  - s-Gravenzande L, M Serie 1, 4445
  - s-Gravenzande N, 0, P, Q, R, S Serie 1, 4446
  - s-Gravenzande L, M, N, 0, P Serie 2, 4447
  - Hazerswoude A, 8, C, D, E, F, G Serie 1, 4448
  - Hazerswoude A, 8, C, D, E, F, G Serie 2, 4449
  - Hazerswoude A, 8, C, D, E, F, G Serie 3, 4450
  - Hazerswoude 8 Serie 4, 4451
  - Hazerswoude E Serie 4, 4452
  - Hillegom A, 8, C, D Serie 1, 4453
  - Hillegom A, 8, C, D/Hillegom E Serie 2/Serie 1, 4454
  - Hillegom A, B, C, O/Hillegom E Serie 3/Serie 2, 4455
  - Hillegom C Serie 4, 4456
  - Hof van Delft A, B, C, D, E Serie 1, 4457
  - Katwijk A, B Serie 1, 4458
  - Katwijk A, B Serie 2, 4459
  - Katwijk A, 8/Katwijk C Serie 2/Serie 1, 4460
  - Katwijk A Serie 3, 4461
  - KatwiJk B/Katwijk C/Katwijk D Serie 3/Serîe 2/Serie 1, 4462
  - Koudekerk aan den Rijn A, B Serie 1, 4463
  - Koudekerk aan den Rijn A, B Serie 2, 4464
  - Koudekerk aan den Rijn A Serie 3, 4465
  - Leiden A, B, C, D, E Serie 1, 4466
  - Leiden F, G, H, 1 Serie 1, 4467
  - Leiden A, B, C, D, E, F, G, H, 1 Serie 2, 4468
  - Leiden A, B, C, D, E Serie 3, 4469
  - Leiden F, G, H, 1 Serie 3, 4470
  - Leiden A, B, C, D, E, F Serie 4, 4471
  - Leiden K, L, M Serie 1, 4472
  - Leiden N, 0, P Serie 1, 4473
  - Leiden K, L, M, N Serie 2, 4474
  - Leiden G, H, I/Leiden K, L Serie 4/Serie 3, 4475
  - Leiden Q, R Serie 1, 4476
  - Leiden 0, P, Q, R Serie 2, 4477
  - Leiden M, N, 0 Serie 3, 4478
  - Leiden P, Q, R Serie 3, 4479
  - Leiden S, T, V, W, X Serie 1, 4480
  - Leiderdorp A, B, C, D Serie 1, 4481
  - Leiderdorp A, B, C Serie 2, 4482
  - Leiderdorp A Serie 3, 4483
  - Leiderdorp B, C Serie 3, 4484
  - Leimuiden A, B, C Serie 1, 4485
  - Leimuiden A, B, C Serie 2, 4486
  - De Lier A, B, C Serie 1, 4487
  - De Lier A, B, C Serie 2, 4488
  - De Lier A, B, C Serie 3, 4489
  - Lisse A, B, C, D, E Serie 1, 4490
  - Lisse A, B, C, D, E Serie 2, 4491
  - Lisse A, B, C, D, E Serie 3, 4492
  - Loosduinen A, B, C, D, E, F Serie 1, 4493
  - Loosduinen G Serie 1, 4494
  - Loosduinen H Serie 1, 4495
  - Loosduinen H Serie 2, 4496
  - Loosduinen 1 Serie 1, 4497
  - Loosduinen 1 Serie 2, 4498
  - Loosduinen K Serie 1, 4499
  - Loosduinen L Serie 1, 4500
  - Loosduinen G, K, L Serie 2, 4501
  - Loosduinen M Serie 1, 4502
  - Loosduinen N Serie 1, 4503
  - Loosduinen M/Loosduinen 0 Serie 2/Serie 1, 4504
  - Monster A, B, C, D, E Serie 1, 4505
  - Monster F, G Serie 1, 4506
  - Monster F, G Serie 2, 4507
  - Monster H, 1 Serie 1, 4508
  - Monster K Serie 1, 4509
  - Monster H, 1, K Serie 2, 4510
  - Naaldwijk A, B, C, D Serie 1, 4511
  - Naaldwijk E, F, G Serie 1, 4512
  - Naaldwijk A, B Serie 2, 4513
  - Naaldwijk C, D Serie 2, 4514
  - Naaldwijk E, F Serie 2, 4515
  - Naaldwijk A, B, C Serie 3, 4516
  - Naaldwijk D, E Serie 3, 4517
  - Naaldwijk F, H Serie 3, 4518
  - Nieuwkoop A, B, C, D, E Serie 1, 4519
  - Nieuwkoop A, B, C Serie 2, 4520
  - Nieuwkoop A Serie 3, 4521
  - Nieuwkoop F Serie 1, 4522
  - Nieuwkoop D, E, F Serie 2, 4523
  - Nieuwkoop G Serie 1, 4524
  - Nieuwkoop G Serie 2, 4525
  - Nieuwveen A, B Serie 1, 4526
  - Nieuwveen A, B Serie 2, 4527
  - Nieuwveen A, B Serie 3, 4528
  - Noordwijk A, B, C, D, E, F Serie 1, 4529
  - Noordwijk A, B, C, D, E, F Serie 2, 4530
  - Noordwijk G, H, 1, K, L, M, N Serie 1, 4531
  - Noordwijk G, H, !, K. L, M, N/Noordvvîjk 0 Serie 2/Serie 1, 4532
  - Noordwijk G, H, 1, K, L Serie 3, 4533
  - Noordwijk M Serie 3, 4534
  - Noordwijkerhout A, B, C, D, E Serie 1, 4535
  - Noordwijkerhout A, B, C, D, E Serie 2, 4536
  - Noordwijkerhout A, B, C, D, E Serie 3, 4537
  - Noordwijkerhout A, B Serie 4, 4538
  - Noordwijkerhout C, D, E Serie 4, 4539
  - Noordzee 5 A Serie 1, 4540
  - Nootdorp A, B, C Serie 1, 4541
  - Nootdorp A, B, C Serie 2, 4542
  - Nootdorp A, B, C Serie 3, 4543
  - Oegs eestA,B,C,D, E, F Serie 1, 4544
  - Oegstgeest A, B, C, D, E Serie 2, 4545
  - Oegstgeest A, B, C, D, E Serie 3, 4546
  - Oudshoorn A, B, C Serie 1, 4547
  - Oudshoorn A, B, C Serie 2, 4548
  - Oudshoorn A Serie 3, 4549
  - Oudshoorn B Serie 3, 4550
  - Oudshoorn C Serie 3, 4551
  - Pijnacker A, B, C, D Serie 1, 4552
  - Pijnacker A, B, C, D Serie 2, 4553
  - Pijnacker A, B Serie 3, 4554
  - Pijnacker C Serie 3, 4555
  - Pijnacker E, F, G, H, 1 Serie 1, 4556
  - Pijnacker D/Pijnacker E, F, G, H, 1 Serie 3/Serie 2, 4557
  - Rijnsaterwoude Serie 1, 4558
  - Rijnsaterwoude Serie 2, 4559
  - Rijnsaterwoude A Serie 1, 4560
  - Rijnsburg A, B Serie 1, 4561
  - Rijnsburg A, B Serie 2, 4562
  - Rijnsburg C Serie 1, 4563
  - Rijswijk A, B, C, D, E, F, G, H, 1 Serie 1, 4564
  - Rijswijk A, B Serie 2, 4565
  - Rijswijk C, D Serie 2, 4566
  - Rijswijk A, B, C Serie 3, 4567
  - Rijswijk D Serie 3, 4568
  - Sassenheim A, B Serie 1, 4569
  - Sassenheim A, B Serie 2, 4570
  - Sassenheim A, B Serie 3, 4571
  - Sassenheim A Serie 4, 4572
  - Schipluiden A, B, C, D, E Serie 1, 4573
  - Schipluiden A, B, C, D, E Serie 2, 4574
  - Schipluiden A, B, C, D, E Serie 3, 4575
  - Schipluiden F, G, H, 1, K, L Serie 1, 4576
  - Schipluiden F, G, H, 1, K, L Serie 2, 4577
  - Stompwijk A, B, C, D, E Serie 1, 4578
  - Stompwijk F, G, H Serie 1, 4579
  - Stompwijk E, F, G, H Serie 2, 4580
  - Stompwijk A, B, C, 0/Stompwijk E, F, G, H Serie 2/Serie 3, 4581
  - TerAarA,B,C Serie 1, 4582
  - TerAarA,B,C Serie 2, 4583
  - Valkenburg Serie 1, 4584
  - Valkenburg Serie 2, 4585
  - Valkenburg Serie 3, 4586
  - Veur A, B Serie 1, 4587
  - VeurA,B Serie 2, 4588
  - Veur A, B Serie 3, 4589
  - Voorburg A, B, C Serie 1 Deel 1, 4590
  - Voorburg A, B, C Serie 2 Deel 2, 4591
  - Voorburg D Serie 1, 4592
  - Voorburg D Serie 2, 4593
  - Voorburg E Serie 1 Deel 1, 4594
  - Voorburg E Serie 1 Deel 2, 4595
  - Voorburg E Serie 2, 4596
  - Voorburg F Serie 1 Deel 1, 4597
  - Voorburg F Serie 1 Deel 2, 4598
  - Voorburg F Serie 2, 4599
  - Voorhout A, B Serie 1, 4600
  - Voorhout A, B Serie 2, 4601
  - Voorhout A, B Serie 3, 4602
  - Voorschoten A, B, C Serie 1, 4603
  - Voorschoten A, B, C Serie 2, 4604
  - Voorschoten B Serie 3, 4605
  - Vrijenban A, B, C, D, E Serie 1, 4606
  - Warmond A, B, C, D, E Serie 1, 4607
  - Warmond A, B, C, D, E Serie 2, 4608
  - Wassenaar A, B, C, D, E Serie 1, 4609
  - Wassenaar B Serie 2, 4610
  - Wassenaar C, D, E Serie 2, 4611
  - Wassenaar B, C, D Serie 3, 4612
  - Wassenaar B, C, D Serie 4, 4613
  - Wassenaar F, G Serie 1, 4614
  - Wassenaar F Serie 2, 4615
  - Wassenaar G Serie 2, 4616
  - Wassenaar H Serie 2, 4617
  - Wassenaar E, F, G, H Serie 3, 4618
  - Wassenaar E, F, G, H Serie 4, 4619
  - Wateringen A, B, C Serie 1, 4620
  - Wateringen A, B, C Serie 2, 4621
  - Wateringen A, B, C Serie 3, 4622
  - Woubrugge A, B, C, D Serie 1, 4623
  - Woubrugge A, B, C, D Serie 2, 4624
  - Woubrugge A, B, C, D Serie 3, 4625
  - Zegwaa A, B, C, D, E, F Serie 1, 4626
  - Zegwaa A, B,C, D, E, F Serie 2, 4627
  - Zegwaa A,B,C,D, E, F Serie 3, 4628
  - Zevenhoven A, B Serie 1, 4629
  - Zevenhoven A, B Serie 2, 4630
  - Zevenhoven A, B Serie 3, 4631
  - Zoe rmeerA,B,C,D,E,F,G,H Serie 1, 4632
  - Zoetermeer A, B, C, D, E, F, G, H Serie 2, 4633
  - Zoetermeer A, B, C Serie 3, 4634
  - Zoetermeer D, E, F, G, H Serie 3, 4635
  - Zoeterwoude A, B, C, D, E Serie 1, 4636
  - Zoeterwoude A 8, C, D, E/Zoeterwoude F Serie 2/Serie 1, 4637
  - Zoeterwoude A, B, C, D, E Serie 3, 4638
  - Zoeterwoude A, B, C, D, E Serie 4, 4639
  - Zoeterwoude B, C, D, E Serie 5, 4640
  - Zouteveen M Serie 1, 4641
  - Zouteveen M Serie 2, 4642
  - Zwammerdam A, B, C Serie 1, 4643
  - Zwammerdam A, B, C Serie 2, 4644
  - Zwammerdam A, B, C Serie 3, 4645
- Register 84: Perceelsgewijze kadastrale leggers
  - Gebonden registers, soms met naamlijsten, 1-2094
    - Aarlanderveen Serie 0 Deel 1 Art. nrs.: 1 - 247, 1
      Naamlijst aanwezig
    - Aarlanderveen Serie 0 Deel 2 Art. nrs.: 248 - 494, 2
    - Aarlanderveen Serie 0 Deel 3 Art. nrs.: 495 - 670, 3
    - Aarlanderveen Serie 0 Deel 4 Art. nrs.: 671 - 889, 4
      Naamlijst ontbreekt
    - Aarlanderveen Serie 0 Deel 5 Art. nrs.: 890 - 960, 5
    - Alkemade Serie 0 Deel 1 Art. nrs.: 1 - 388, 6
    - Alkemade Serie 0 Deel 2 Art. nrs.: 389 - 726, 7
    - Alkemade Serie 0 Deel 3 Art. nrs.: 727 - 933, 8
    - Alkemade Serie 0 Deel 4 Art. nrs.: 934 - 1286, 9
    - Alkemade Serie 0 Deel5 Art. nrs.: 1287 - 1543, 10
    - Alphen aan den Rijn Serie 0 Deel 1 Art. nrs.: 1 - 274, 11
    - Alphen aan den Rijn Serie 0 Deel 2 Art. nrs.: 275 - 539, 12
    - Alphen aan den Rijn Serie 0 Deel 3 Art. nrs.: 540 - 768, 13
    - Alphen aan den Rijn Serie 0 Deel 4 Art. nrs.: 769 - 970, 14
    - Alphen aan den Rijn Serie 0 Deel 5 Art. nrs.: 971 - 1069, 15
    - "Benthorn later Benthuizen D.D. 9 feb. 1845" Serie 0 Deel 1 Art. nrs.: 1 - 2, 16
    - "Benthorn later Benthuizen D.D. 9 feb. 1845" Serie 0 Deel 2 Art. nrs.: 3-4, 17
    - "Benthorn later Benthuizen D.D. 9 feb. 1845" Serie 0 Deel 1 Art. nrs.: 1 - 54, 18
    - Benthuizen Serie 0 Deel 2 Art. nrs.: 55- 88, 19
    - "Hoogeveen later Benthuizen D.D. 11 juli 1855" Serie 0 Deel 1 Art. nrs.: 1 - 6, 20
    - "Hoogeveen later Benthuizen D.D. 11 juli 1855" Serie 0 Deel 2 Art. nrs.: 7 - 15, 21
    - Oudshoorn Serie 0 Deel 1 Art. nrs.: 1 - 188, 22
    - Oudshoorn Serie 0 Deel 2 Art. nrs.: 189 - 396, 23
    - "Zuidwijk later Boskoop D.D. 9 feb. 1845" Serie 0 Deel 1 Art. nrs.: 1 - 21, 24
    - "Zuidwijk later Boskoop D.D. 9 feb. 1845" Serie 0 Deel 2 Art. nrs.: 22 - 32, 25
    - Benthuizen Serie 0 Deel 3 Art. nrs.: 89 - 177, 26
    - Benthuizen Serie 0 Deel 4 Art. nrs.: 178 - 197, 27
    - Bodegraven Serie 0 Deel 1 Art. nrs.: 1 - 293, 28
    - Bodegraven Serie 0 Deel 2 Art. nrs.: 294 - 602, 29
    - Bodegraven Serie 0 Deel 3 Art. nrs.: 603 - 834, 30
    - Bodegraven Serie 0 Deel 4 Art. nrs.: 835 - 1126, 31
    - Bodegraven Serie 0 Deel5 Art. nrs.: 1127 - 1266, 32
    - Boskoop Serie 0 Deel 1 Art. nrs.: 1 - 248, 33
    - Boskoop Serie 0 Deel 2 Art. nrs.: 249 - 533, 34
    - Boskoop Serie 0 Deel 3 Art. nrs.: 534 - 798, 35
    - Boskoop Serie 0 Deel 4 Art. nrs.: 799 - 944, 36
    - Hazerswoude Serie 0 Deel 1 Art. nrs.: 1 - 283, 37
    - Hazerswoude Serie 0 Deel 2 Art. nrs.: 284 - 560, 38
    - Hazerswoude Serie 0 Deel 3 Art. nrs.: 561 - 877, 39
    - Hazerswoude Serie 0 Deel 4 Art. nrs.: 878 - 1133, 40
    - Hazerswoude Serie 0 Deel 5 Art. nrs.: 1134 - 1223, 41
    - "De Vennip later Hillegom D.D. 11 juli 1855" Serie 0 Deel 1 Art. nrs.: 1 - 35, 42
    - Hillegom Serie 0 Deel 2 Art. nrs.: 36 - 105, 43
    - Hillegom Serie 0 Deel 1 Art. nrs.: 1 - 150, 44
    - Lisse Serie 0 Deel 1 Art. nrs.: 1 - 160, 45
    - Hillegom Serie 0 Deel 2 Art. nrs.: 151-313, 46
    - Lisse Serie 0 Deel 2 Art. nrs.: 161 - 356, 47
    - Hillegom Serie 0 Deel 3 Art. nrs.: 314 - 473, 48
    - Hillegom Serie 0 Deel 4 Art. nrs.: 474 - 677, 49
    - Hillegom Serie 0 Deel 5 Art. nrs.: 678 - 819, 50
    - "Hoogmade later Woubrugge D.D. 11 juli 1855" Serie 0 Deel 1 Art. nrs.: 1 - 33, 51
    - Koudekerk Serie 0 Deel 1 Art. nrs.: 1 - 123, 52
    - Nieuwveen Serie 0 Deel 1 Art. nrs.: 1 - 76, 53
    - Rijnsaterwoude Serie 0 Deel 1 Art. nrs.: 1 - 74, 54
    - "Hoogmade later Woubrugge D.D. 11 iuli 1855" Serie 0 Deel 2 Art. nrs.: 34 - 73, 55
    - Koudekerk Serie 0 Deel 2 Art. nrs.: 124 - 243, 56
    - Nieuwveen Serie 0 Deel 2 Art. nrs.: 77 - 159, 57
    - Rijnsaterwoude Serie 0 Deel 2 Art. nrs.: 75 - 148, 58
    - "Hoogmade later Woubrugge D.D.11 juli 1855" Serie O Deel 3 Art. nrs.: 74 - 110, 59
    - Koudekerk Serie 0 Deel 3 Art. nrs.: 244 - 372, 60
    - Nieuwveen Serie 0 Deel 3 Art. nrs.: 160 - 256, 61
    - Rijnsaterwoude Serie 0 Deel 3 Art. nrs.: 149 - 243, 62
    - Hoogmade Serie 0 Deel 4 Art. nrs.: 111 - 150, 63
    - Katwijk Serie O Deel 1 Art. nrs.: 1 - 506, 64
    - Katwijk Serie 0 Deel 2 Art. nrs.: 507 - 880, 65
    - Katwijk Serie 0 Deel 3 Art. nrs.: 881 - 1247, 66
    - Katwijk Serie O Deel 4 Art. nrs.: 1248 - 1607, 67
    - Katwijk Serie O Deels Art. nrs.: 1608 - 1763, 68
    - Koudekerk a/d Rijn Serie O Deel 4 Art. nrs.: 373 - 512, 69
    - "Vrije en Lage Boekhorst later Alkemade D.D. 11 iuli 1855" Serie O Deel 1 Art. nrs.: 1 - 8, 70
    - Noordwijkerhout Serie 0 Deel 1 Art. nrs.: 1 - 125, 71
    - Rijnsburg Serie 0 Deel 1 Art. nrs.: 1 - 194, 72
    - "Vrije en Lage Boekhorst later Alkemade D.D. 11 iuli 1855" Serie 0 Deel 2 Art. nrs.: 9-24, 73
    - Noordwijkerhout Serie O Deel 2 Art. nrs.: 126 - 241, 74
    - Rijnsburg Serie 0 Deel 2 Art. nrs.: 195 - 442, 75
    - Lange Ruige Weide Serie 0 Deel 3 Art. nrs.: 130 - 209, 76
    - Lange Ruige Weide Serie 0 Deel 4 Art. nrs.: 210 - 270, 77
    - Lange Ruige Weide Serie 0 Deel 5 Art. nrs.: 271 - 283, 78
    - Leiden Serie 0 Deel 1 Art. nrs.: 1 -446, 79
    - Leiden Serie 0 Deel 2 Art. nrs.: 447 - 961, 80
    - Leiden Serie O Deel 3 Art. nrs.: 962 - 1450, 81
    - Leiden Serie O Deel 4 Art. nrs.: 1451 - 1990, 82
    - Leiden Serie 0 Deel5 Art. nrs.: 1991 - 2529, 83
    - Leiden Serie O Deel 6 Art. nrs.: 2530 - 2884, 84
    - Leiden Serie O Deel 7 Art. nrs.: 2885 - 3201, 85
    - Leiden Serie O Deel 8 Art. nrs.: 3202 - 3545, 86
    - Leiden Serie 0 Deel 9 Art. nrs.: 3546 - 3881, 87
    - Leiden Serie O Deel 10 Art. nrs.: 3882 - 4212, 88
    - Leiden Serie 0 Deel 11 Art. nrs.: 4213 - 4959, 89
    - Leiden Serie O Deel 12 Art. nrs.: 4960 - 6077, 90
    - Leiden Serie O Deel 13 Art. nrs.: 6078 - 6771, 91
    - Leiden Serie O Deel 14 Art. nrs.: 6772 - 7484, 92
    - Leiden Serie 0 Deel 15 Art. nrs.: 7485 - 7783, 93
    - Leiden Serie 0 Deel 16 Art. nrs.: 7784 - 8149, 94
    - Leiden Serie O Deel 17 Art. nrs.: 8150 - 8515, 95
    - Leiden Serie O Deel 18 Art. nrs.: 8516 - 8886, 96
    - Leiden Serie 0 Deel 19 Art. nrs.: 8887 - 9250, 97
    - Leiden Serie 0 Deel 20 Art. nrs.: 9251 - 9580, 98
    - Leiden Serie 0 Deel 21 Art. nrs.: 9581 - 9953, 99
    - Leiden Serie 0 Deel 22 Art. nrs.: 9954 - 10055, 100
    - Leiderdorp Serie 0 Deel 1 Art. nrs.: 1 - 309, 101
    - Leiderdorp Serie 0 Deel 2 Art. nrs.: 310 - 670, 102
    - Leiderdorp Serie 0 Deel 3 Art. nrs.: 671 - 951, 103
    - Leiderdorp Serie 0 Deel4 Art. nrs.: 952 - 1222, 104
    - Leiderdorp Serie 0 Deel 5 Art. nrs.: 1223 - 1271, 105
    - Leimuiden Serie 0 Deel 1 Art. nrs.: 1 - 235, 106
    - Leimuiden Serie 0 Deel 2 Art. nrs.: 236 - 511, 107
    - Leimuiden Serie 0 Deel 3 Art. nrs.: 512-519, 108
    - Lisse Serie 0 Deel 3 Art. nrs.: 356 -489, 109
    - Lisse Serie 0 Deel4 Art. nrs.: 490 - 650, 110
    - Nieuwkoop Serie 0 Deel 1 Art. nrs.: 1 - 286, 111
    - Nieuwkoop Serie 0 Deel 2 Art. nrs.: 287 - 548, 112
    - Nieuwkoop Serie 0 Deel 3 Art. nrs.: 549 - 795, 113
    - Nieuwkoop Serie 0 Deel4 Art. nrs.: 796-1019, 114
    - Nieuwkoop Serie 0 Deel 5 Art. nrs.: 1020 - 1185, 115
    - Nieuwveen Serie 0 Deel4 Art. nrs.: 257 - 315, 116
    - Noordwijk Serie 0 Deel 1 Art. nrs.: 1 - 335, 117
    - Noordwijk Serie 0 Deel 2 Art. nrs.: 336 - 689, 118
    - Noordwijk Serie 0 Deel 3 Art. nrs.: 690-1013, 119
    - Noordwijk Serie 0 Deel 4 Art. nrs.: 1014 - 1306, 120
    - Noordwijk Serie 0 Deel 5 Art. nrs.: 1307 - 1350, 121
    - Noordwijkerhout Serie 0 Deel 3 Art. nrs.: 242 - 375, 122
    - Noordwijkerhout Serie 0 Deel 4 Art. nrs.: 376 - 550, 123
    - Noordwijkerhout Serie 0 Deel 5 Art. nrs.: 551 - 617, 124
    - Oegstgeest Serie 0 Deel 1 Art. nrs.: 1 - 347, 125
    - Oegstgeest Serie 0 Deel 2 Art. nrs.: 348 - 714, 126
    - Oegstgeest Serie 0 Deel 3 Art. nrs.: 715 -1004, 127
    - Oegstgeest Serie 0 Deel 4 Art. nrs.: 1005 - 1274, 128
    - Oegstgeest Serie 0 Deel 5 Art. nrs.: 1275 - 1369, 129
    - Oudshoorn Serie 0 Deel 3 Art. nrs.: 397 - 565, 130